臺灣高等法院刑事裁定
109年度抗字第833號
抗  告  人
即受 刑 人  黃基全




上列抗告人因聲請定其應執行刑案件，不服臺灣新竹地方法院中
華民國109年4月30日裁定（109年度聲字第519號），提起抗告，
本院裁定如下：
    主  文
原裁定撤銷。
檢察官之聲請駁回。
    理  由
一、臺灣新竹地方檢察署檢察官聲請意旨略以：抗告人即受刑人
    黃基全因犯重傷害、妨害自由、槍砲彈藥刀械管制等案件，
    先後經判決確定，應依刑法第53條、第51條第5款、第7款，
    定其應執行之刑，爰依刑事訴訟法第477條第1項聲請裁定等
    語。
二、原裁定意旨略以：受刑人因違反附表所示之案件，經原審法
    院先後判處如附表所示之刑，業已確定在案，有各該案號所
    示之判決書及本院被告前案紀錄表1份在卷可證，茲因附表
    編號3至6所示之罪，其犯罪日期均在附表編號1至2所示之罪
    判決確定日期以前，符合數罪併罰之規定，自應合併定其應
    執行刑之刑。聲請人就受刑人所犯如附表所示之罪，聲請定
    其執行之刑，原審法院審核認聲請為正當，應予准許。爰依
    刑事訴訟法第477條第1項，刑法第53條、第51條第5款、第7
    款、第42條第3項等規定，裁定受刑人犯如附表所示之6罪，
    應執行有期徒刑15年6月，併科罰金部分應執行罰金新臺幣3
    0萬元，如易服勞役，以新臺幣1千元折算1日。
三、抗告意旨略以：法院為定其應執行刑之裁定時，應一併考量
    受刑人犯案情節對社會之衝擊、長期性監禁宣告是否造成受
    刑人更生絕望的心理影響、使受刑人之人格遭受完全性抹滅
    。換言之，須考量刑罰手段之相當性，選擇使受刑人較易復
    歸社會生活之刑罰方法云云。
四、按依刑法第53條應依刑法第51條第5款至第7款之規定，定其
    應執行之刑者，由該案犯罪事實最後判決之法院之檢察官，
    聲請該法院裁定之，刑事訴訟法第477條第1項定有明文。而
    所謂該案犯罪事實最後判決之法院，係指最後審理事實諭知
    罪刑之法院而言（最高法院102年度台抗字第106號裁定意旨
    參照）。是數罪併罰之裁定，以該案之犯罪事實最後判決法
    院為管轄法院，倘檢察官誤向非管轄法院聲請定應執行刑，
    法院即應為駁回之裁定（最高法院88年度台非字第32號判決
    、102年度台抗字第465號裁定意旨參照）。
五、經查：受刑人因犯傷害致重傷害案件，經臺灣新竹地方法院
    於民國106年12月27日以106年度訴字第80號判決判處有期徒
    刑4年6月，檢察官上訴至本院，經本院於108年3月12日以10
    7年度上訴字第997號判決實體駁回其上訴，再最高法院於10
    9年3月11日以109年度台上字第755號判決駁回確定，此有各
    該判決在卷可稽（見原審卷第39至48、49至68、69至72頁）
    ，則最後審理事實諭知罪刑之法院，當係本院而非原審法院
    （本院為犯罪事實最後判決之法院，聲請書之附表有誤，爰
    更正為如本件附表所示），原審就本件無管轄權。原審未查
    ，誤為實體定執行刑之裁定，於法有違，抗告意旨雖未指摘
    及此，惟此乃本院得依職權調查之事項，原裁定既有上開違
    誤，自屬無可維持，應由本院將原裁定撤銷，並駁回檢察官
    之聲請。
據上論斷，應依刑事訴訟法第413條，裁定如主文。
中　　華　　民　　國　　109 　年　　6 　　月　　30　　日
     　　　　　　 刑事第十六庭  審判長法　官  葉騰瑞
                                      法　官  莊明彰
                                      法　官  廖紋妤
以上正本證明與原本無異。      
如不服本裁定，應於收受送達後5日內向本院提出抗告狀。
                                      書記官  江珮菱
中　　華　　民　　國　　109 　年　　6 　　月　　30　　日